# 求教：公交公司收购公交线路支出的会计处理

提问人：骑着大鹅追灰机 时间：2016-11-28 19:10:55
A公司是某地区一家负责公交运营的国企单位，原当地农村线路公交是私有化，政府于 14 年开展公交线路改革，授权A公司进行线路收购，A公司经过与私有车主协商进行补偿，A公司支付的补偿款包含车辆残值（因为收购来的车辆不符合运营规定，需购进一批新车辆）、人员安置费等，A公司这部分线路收购支出应如何进行会计处理？ A公司已经取得了道路运输许可证，权证年限是 6 年期，是否可以计入无形资产按照 6 年进行摊销？但是 6 年到期后A公司还是可以继续运营的，再办理许可证时只需要支付工本费即可，这样就导致运营权在两个期限内的价格差异较大，还请陈版主指教。

回答人：chenyiwei
如果车辆残值补偿款、人员安置费等均属于取得线路经营权的必要支出，则应计入无形资产成本。该无形资产可以不摊销而在每期末进行减值测试。